臺灣基隆地方法院基隆簡易庭民事判決
　　　　　　　　　　　　　　　　　　100年度基勞簡字第7號
原　　　告　蕭毓龍
訴訟代理人　黃英豪律師
被　　　告　十字星救護車有限公司
法定代理人　王橋樑
訴訟代理人　蕭萬萇
上列當事人間請求給付薪資事件，本院於民國100年10月18日言
詞辯論終結，判決如下：
    主  文
被告應給付原告新臺幣玖萬柒仟零壹拾肆元，及自民國一○○年
三月二十二日起至清償日止，按年息百分之五計算之利息。
原告其餘之訴駁回。
訴訟費用由被告負擔五分之四，餘由原告負擔。
本判決原告勝訴部分，得假執行。
    事實及理由
壹、程序方面
一、按訴狀送達後，原告不得將原訴變更或追加他訴；但擴張或
    縮減應受判決事項之聲明者，不在此限，民事訴訟法第255
    條第1項第3款定有明文。原告提起本件訴訟時，原聲明：「
    被告應給付原告新臺幣（下同）133,800元，及自起訴狀繕
    本送達之翌日起至清償日止，按年息百分之5計算之利息」
    ，嗣於民國100年7月6日準備書狀變更聲明為：(一)被告應
    給付原告117,219元，及自起狀繕本送達之翌日起至清償日
    止，按年息百分之5計算之利息。(二)被告應提繳11,407元
    至原告勞工保險局勞工退休金個人專戶。又於100年10月17
    日辯論意旨狀變更聲明為：(一)被告應給付原告117,219元
    ，及自起狀繕本送達之翌日起至清償日止，按年息百分之5
    計算之利息。(二)被告應提繳7,259元至原告勞工保險局勞
    工退休金個人專戶。揆諸前揭說明，原告擴張訴之聲明自應
    准許，先予敘明。
二、被告之法定代理人經合法通知，無正當理由未於言詞辯論期
    日到場，核無民事訴訟法第386條各款所列情形，爰依原告
    之聲請，由其一造辯論判決。
貳、實體方面
一、原告起訴主張：
（一）原告自99年3月26日起任職於被告公司擔任救護車司機一
      職，原告初始每月薪資為28,000元；惟自99年5月3日起，
      被告公司將原告薪資更改為以件計酬方式，即以每趟載運
      病患所收取之費用，由被告公司收取該費用之25％，原告
      收取費用之75％。
（二）然被告公司除無故積欠原告99年7、8、9月份之薪資外，
      且未按月提撥99年7、8、9月份之勞保退休金，同時自99
      年9月10日起，片面要求原告留職停薪，且未曾再提供原
      告任何載運病患之工作，導致原告自該時起即無從領取薪
      資。原告於99年7月份載運病患共收取62,665元之費用，
      被告應支付原告該月薪資46,998元。99年8月份收取載運
      費用計54,388元，被告應支付原告該月薪資40,791元。99
      年9月份(至99年9 月10日止)收取載運費用計12,300元，
      被告應支付原告該月薪資9,225元。故被告公司積欠原告
      薪資合計97,014元。
（三）原告於100年6月15日言詞辯論期日時，當庭依勞動基準法
      第14條第1項第5款規定，向被告公司為終止雙方勞動契約
      之意思表示，故原告自得向被告公司請求給付積欠薪資、
      資遣費共計177,219元外，並得請求被告提撥勞工退休金
      計7,259元至原告勞工保險局勞工退休金個人專戶。前開
      項目分述如下：
   1、被告公司積欠薪資計97,014元：經查，被告公司自99年7
      月起即無故拒發給原告薪資，甚至要求原告留職停薪。又
      原告於99年7月、8月及9月份載運病患，其收取費用各為
      62,665 元、54,388元及12,300元，故被告公司應分別向
      原告給付薪資為46,988元、40,791元及9,225元，總計金
      額為97,014元。
   2、被告公司應給付資遣費20,205元：
  (1)、按雇主對於按件計酬之勞工不供給充分之工作者，勞工得
      不經預告終止契約，勞動基準法第14條第1項第5款後段定
      有明文。又按第17條規定於本條終止契約準用之；且雇主
      依前條終止勞動契約者，應依左列規定發給勞工資遣費：
      一、在同一雇主之事業單位繼續工作，每滿一年發給相當
      於一個月平均工資之資遣費，勞動基準法第14條第4項、
      同法第17條亦有明文。
  (2)、經查，原告雖於100年6月15日始終止雙方勞動契約，惟本
      件暨係被告公司違約不提供充足工作致使原告不得以而終
      止勞動契約，則資遣費之計算應以被告不提供充分工作前
      之正常薪資為計算基準。基此，原告資遣費之計算應以99
      年9月10 日前6個月之月平均薪資為準。又原告任職於被
      告公司期間係自99年3月26日起至99年9月10日止，其工作
      雖未滿1年，僅5個月又16日，但依勞動基準法第17條第2
      款規定，應以6 個月計算資遣費，因此被告公司應給付原
      告0.5個月平均工資之資遣費。是故，原告平均工資每日
      為1,347元，故被告公司應給付原告資遣費計20, 205元【
      計算式：1,347元（每日薪資）×15（天）=20,205元】。
  (3)、被告應提撥7,259元至原告勞工保險局勞工退休金個人專
      戶：經查，被告公司依法應提撥勞工退休金，僅提撥至99
      年10月止，其後之退休金均未為任何提撥等情，有勞工個
      人專戶明細可稽。又兩造間之僱傭關係乃於100年6 月15
      日始經原告表示終止，因此被告公司仍應自99年11 月起
      至100年5月止，計7個月，按月為原告提撥勞工退休金，
      總計其應提繳之金額為7,259元【計算式：1,037元×7（
      月）=7,259元】。
二、對被告答辯所為之陳述：
（一）被告辯稱原告於99年8月、9月間之薪資，其計算方式已由
      原本業績之百分之75調降為百分之65云云，然查：
   1、按工資應全額直接給付勞工，但法令另有規定或勞雇雙方
      另有約定者，不在此限，勞動基準法第22條第2項定有明
      文。又工資乃勞動者在雇主指揮命令下從事勞動期間，亦
      即勞動關係存續期間所獲得之給付。關於工資之議定、調
      整、計算、結算及給付之日期與方法有關事項，應於勞動
      契約內訂定之，勞動基準法施行細則第7條第3款亦有明文
      。另按當事人主張有利於己之事實者，就其事實有舉證之
      責任，民事訴訟法第277條前段亦有明文規定。
   2、經查，被告公司雖辯稱原告因工作表現不佳，方決定自99
      年8月起將原告薪資之計算方式予以調降云云。然原告對
      於被告公司之前開片面調降薪資作法，從未表示任何同意
      之意，而被告公司亦未舉證證明原告有何違反勞動契約之
      情事存在，因此被告公司之前開片面減薪行為，對原告即
      不生效力。
   3、另依被告公司所提出之「工作契約」內容而言，其中就員
      工薪資計算比例僅約定「其每月抽成％數由執行長決定」
      等語，然「薪資」本身乃勞動契約內最重要之條件，但被
      告公司竟在勞動契約為其有片面調整之概括權限，為保障
      弱勢勞工權益，顯然不能僅憑原告已簽訂工作契約，即謂
      被告得在未經原告同意下，片面對原告之勞動條件為不利
      益變更云云（最高法院91年度台上字第1040號民事判決意
      旨亦同此見解）。
   4、綜上，足見被告公司對原告片面調降薪資之作為，顯然於
      法無據，因此原告薪資計算方式仍應按照雙方原約定之業
      績百分之75，始屬合法。
（二）被告辯稱原告於99年7月至9月應領取之薪資金額，尚須扣
      除18,930元，然查：
   1、按雇主不得預扣勞工工資作為違約金或賠償費用，勞動基
      準法第26條定有明文，是依上開規定可之，足認被告公司
      所負給付薪資債務為民法第334條第1項所定『依債之性質
      不能抵銷』之債務（臺灣高等法院90年度勞上易字第9號
      民事判決意旨參照）。
  2、經查，依被告公司提出之扣款明細資料，其扣款事由不僅
      無任何單據可佐。且『壞車租用公司車』項目縱令屬實，
      亦屬員工賠償費用一環，依上揭規定可知，被告公司不得
      以薪資債務主張抵銷。
   3、再以被告公司所提出之『工作契約』內容觀之，其中並無
      提及雇主得逕將『通訊費』自員工應領取之薪資內扣除，
      因此被告公司辯稱原告應領取之薪資內應先將99年7月至
      12月之通訊費用扣除云云，顯屬不當。
  4、此外，關於被告將原應給付予原告之薪資款項內所扣除之
      『勞保』、『健保』等項目，實則被告公司就各該項目並
      未替原告負擔應繳納之保險費，因此，其就該項既無支出
      費用，尚難自原告應領取之薪資款項中扣除。
（三）被告公司固又辯稱其已於99年9月5日匯款計78,000元予原
      告，其目的乃為原告預先領取工作獎金之用云云，然查：
   1、關於被告公司主張其係基於上開目的而匯款予原告乙節，
      原告對此表示否認，故應由被告先行就其匯款之原因關係
      予以舉證。
   2、又被告公司之所以將前開款項匯入原告設於『華泰商業銀
      行敦化分行』作為薪資給付，實際上乃通謀須為意思表示
      而屬無效。
  (1)、按表意人與相對人通謀而為虛偽意思表示者，其意思表示
      無效，民法第87條第1項定有明文。
  (2)、緣被告公司之所以將78,000元匯入原告設於「華泰商業銀
      行敦化分行」之帳戶內，其原因實乃原告為申請貸款，但
      因金融機構要求借款人需要三個月以上之薪資轉帳資料，
      以證明其確有固定收入；但原告長期以來均以現金方式領
      取薪資，並無銀行轉帳資料可以佐證。經向被告公司請求
      協助後，被告公司同意自99年9月起連續三個月幫忙製作
      該公司匯款予原告之紀錄，並要求原告先至「華泰商業銀
      行敦化分行」開戶後，將該行存摺、印章及提款卡交給被
      告公司保管，嗣後被告公司在99年9月5日匯款至前開帳戶
      ，再由被告公司將匯入款項予以全數提領，此有存摺資料
      可稽。其後，由於被告公司要求原告留職停薪，不欲提供
      任何工作機會給原告，因此原告遂要求被告公司返還前開
      帳戶之存摺、印章及提款卡，被告公司亦停止後續之匯款
      行為。是以，被告公司以匯款方式作為薪資給付，實際上
      乃通謀虛偽意思表示而應屬無效。
  (3)、此外，證人即被告公司員工李柄概到庭證稱略以：「（問
      ：你是否知道原告有把自己的存摺及印鑑放在公司那邊？
      ）是」、「（問：你如何得知原告有將自己的存摺及印鑑
      放在公司？）．．．原告在99年8月底左右打電話跟我講
      ，講說他把存摺跟印鑑交給公司」、「（問：你是否知悉
      原告為何將自己的存摺跟印鑑放在公司？）原告要辦理貸
      款買車」、「（問：你是否知悉原告何時將自己的存摺跟
      印鑑從公司處取回？）大約99年9月中旬，原告有打電話
      告訴我說公司有還他存摺及印鑑」、「（問：被告公司薪
      資如何發放？）原告在公司之前都是發現金，99年10月之
      後全部員工就改成用匯款的」、「（問：匯款匯到那個銀
      行？）匯到員工在玉山銀行的帳戶」等語。是依證人李柄
      概之前開證詞內容，可以證明並推論下列事實：
  、原告為辦理貸款，在99年8、9月間曾將自己個人之存摺及
      印鑑交給被告公司保管。
  、被告公司在99年9月中旬，始將原告之存摺及印鑑返還給
      原告。因此顯示原告存摺於99年9月7日曾遭提領78,000元
      乙節相互比對後，可以發現當時提領該筆款項之人應為被
      告公司而非原告，足徵被告公司在99年9月7日之匯款目的
      ，絕非作為給付原告薪資之用。
  、在原告任職於被告公司時，被告公司均以現金方式給付薪
      資；其後被告公司自99年10月起雖改採匯款方式給付薪資
      ，但薪資轉帳之銀行帳戶乃「玉山銀行」而非「華泰商業
      銀行」。由此可見被告公司在99年9月間按理絕不會以匯
      款方式支付其積欠原告薪資，更無可能將薪資款項匯至與
      薪資轉帳銀行毫無關係之「華泰商業銀行」。
  (4)、綜上，顯然被告公司之前開辯解不僅與事實不符，亦與經
      驗法則相違，自不足採。
（四）另關於被告公司自99年7月起至9月為止所積欠原告之薪資
      數額，需依賴原告之全數車趟或出勤紀錄等資料始能證明
      ，然查：
   1、按聲明書證，係使用他造所執之文書者，應聲明法院命他
      造提出；且下列各款文書，當事人有提出之義務：三、為
      他造之利益而作者；五、就與本件訴訟有關之事項所作者
      ，同法第342條第1項、第344條第1項第3款、第5款均有明
      文規定。且當事人無正當理由不從提出文書之命者，法院
      得審酌情形認他造關於該文書之主張或依該文書應證之事
      實為真實，同法第345條第1項亦有規定。
   2、經查，原告自99年5月間起，其薪資計算係以按件計酬方
      式為之，具體計算方式乃依運送病患趟次及公里數計算業
      績後，再按業績之百分之75作為薪資等情，業經被告在
      100年6 月15日言詞辯論期日時供參在案。然原告運送趟
      次及公里數等資料，均記載於車趟或出勤紀錄內，惟此項
      文書資料現均由被告公司所持有，且顯然係為原告利益及
      與本件訴訟有關之事項所作成，故依前揭規定可知，被告
      自有提出該項資料之義務。
   3、為此，原告先前於100年7月20日已依民事訴訟法第342條
      第1項規定，聲請命被告提出原告之車趟或出勤紀錄等資
      料，然被告公司迄今仍拒絕提供該項資料且無正當理由。
      則依同法第345條第1項規定，原告主張被告公司自99年7
      月起至9月為止所積欠原告之薪資數額共為97,014元之事
      實為真實。
（五）基於前述，聲明：
   1、被告應給付原告117,219元及自起訴狀繕本送達翌日起至
      清償日止，按年息百分之5計算之利息。
   2、被告應提繳7,259元至原告勞工保險局勞工退休金個人專戶
     。
三、被告答辯略以：
（一）被告承認原告自99年3月26日時受僱於被告公司，並原告
      於99年9月7日始未上班，被告認為原告未上班的行為就是
      要終止僱傭契約。被告同意僱傭契約係合意終止，兩造薪
      資給付的方式是次月的月底給付上個月的薪資，計算方式
      是以運送病患趟次及公里數計算業績，原告可以獲得業績
      的百分之75當作薪資。
（二）薪資部分：
   1、被告公司聘用原告為抽成制員工，由被告公司提供慢性病
      患勤務予以載送，其抽成制度為百分之75為原告所有，經
      雙方同意簽署「員工規範工作契約」，被告公司部門主管
      將以原告之工作表現回報執行長決定抽成％數多寡皆為工
      作契約之內容。
   2、因被告公司為特種單位列屬基隆衛生局管轄，又配合健康
      保險局之請款作業，故與約聘員工簽署工作契約前已有明
      確告知，本月之工作獎金應於次次月15後發放，原告聲明
      之100年7月份工作薪資於100年9月15日前來領取，被告公
      司留存原告100年7月份之薪資為66,430元×75％＝49,823
      元、100年8月份之薪資為40,505元×65％＝26,380元、10
      0年9月份之薪資為7,125元×65％＝4,845元，共計為81,0
      48元，其中100年7月至9月應扣款金額（含勞保、健保、
      勞退、通訊費、損害公司租用車等費用）為18,930元，是
      故，原告100年7月至9月應領之薪資為62,118元【計算式
      ：81,048元-18,930元＝62,118元】。
   3、原告於99年9月5日以車禍需賠償對方為由，要求預領獎金
      78,000元，被告公司基於幫助員工之前提，於99年9月7日
      將該筆金額匯入原告所有之華泰銀行敦化分行帳戶。從而
      ，原告業已溢領工作獎金15,882元。
   4、原告99年8月、9月之工作獎金原為75％降為65％，係因原
      告於下開行為所致，故被告公司調整原告99年8月、9月抽
      成獎金為百分之65：
  (1)、99年5月3日，無故延遲接送。
  (2)、99年5月24日，無故延遲接送（福星診所行文罰款被告公
      司）。
  (3)、99年5月24日，無故嚴重延遲接送，導致11位血液透析病
      患班次大亂生命堪憂（福星診所行文罰款被告公司）。
  (4)、99年8月22日，經病患投訴於行車間睡著。
  (5)、99年8月22日，血液透析中心投訴原告於病患隨車之印尼
      籍女性看護提出：你不陪我睡覺，我不幫你處理之嚴重性
      騷擾行為。
  (6)、99年9月4日，出勤遲到。
  (7)、99年9月8日，因個人不甚，導致輪椅踏板刮傷病患，該病
      患小腿1×3公分真皮脫落，該病患不幸於99年9月13日因
      感染敗血症病逝。
   5、被告公司在臺北縣勞資協調會北勞協字第9900810號中表
      示原告可於99年10月份前往領取工作獎金，惟原告未到。
（三）資遣費部分：原告主張被告公司應按勞動基準法第17條給
      付資遣費，被告公司對於此請求提出：
   1、臺北縣勞資協調會函北勞協字第9900810號中，敘述資方
      主張勞方自行表明不適任該工作，經本會詢問勞方無異議
      等語。
   2、原告確實於99年9月14日以口頭告知被告公司執行長，因
      病患逝世心生愧疚無法繼續留任該職務請職獲准。
（四）雇主提撥勞工退休金部分：被告公司如有未提撥之情事，
      待被告公司會計清查後，將於100年8月5日前補入未提撥
      之款項於原告個人勞退帳戶內，被告公司於原告無故離職
      後，皆不斷與原告聯繫，並告知迅速前往被告公司釐清薪
      資之金額，惟原告均置之不理。
（五）基於前述，聲明：請求判決駁回原告之訴。
四、兩造爭執與不爭執之事證如下：
（一）兩造不爭執之事證如下：
   1、原告係自99年3月26日受僱於被告。
   2、原告99年7月份薪資之給付方式為次月的月底給付上個月
      的薪資，計算方式是以原告運送病患趟次及公里數計算業
      績，原告可獲得業績得百分之75當作薪資。
（二）本件之爭點：
   1、被告可否片面調整原告薪資計算抽成百分比數，以致原告
      之薪資總額有所變更？
   2、被告是否於99年7月至同年9月積欠原告工資及其數額？
   3、兩造間勞動契約係因原告於99年9月14日自請離職而合意
      終止？或係原告片面以被告公司違反勞基法第14條第1項
      第5款規定而於100年6月15日終止？
   4、原告得否請求被告給付資遣費及其數額？
   5、被告是否自99年11月起即有短少提繳原告勞工退休金之情
      事？如有，短少提繳之金額若干？原告得否起訴請求被告
      將短少提撥的勞工退休金提撥予原告勞退基金帳戶內？
五、得心證之理由：
（一）被告不得片面調整原告之薪資：
   1、按僱傭契約乃係以一方提供勞務，他方給付報酬為其成立
      要件，是報酬之數額，乃係勞動契約中最重要之勞動條件
      內容，為僱傭契約之重要內涵，一經約定當事人雙方即受
      拘束，非經雙方同意，無由依一方之單方意思表示而得任
      意更改。又勞動基準法施行細則第7條規定：「勞動契約
      應依本法規定約定左列事項：‧‧‧三、工資之議定、調
      整、計算、結算及給付之日期與方法有關事項。」，足見
      工資等勞動條件得以勞動契約約定，並非不得變更。惟勞
      動基準法第21條第1項規定：「工資由勞雇雙方議定之，
      但不得低於基本工資。」，從而雇主或勞工欲變更工資，
      不得由一方片面決定之，須由雙方協議定之。
   2、查原告主張自99年3月26日起至被告公司任職，擔任救護
      車司機工作，初始每月薪資為28,000元，惟自99年5月3日
      起，兩造合意將原告薪資更改為以件計酬方式，即以每趟
      載運病患所收取之費用，由被告公司收取該費用25％，原
      告則收取該費用75％，業據被告不爭執，因此堪信原告主
      張此項薪資計算方式為真。而被告雖抗辯於99年8、9月間
      ，原告無故延遲接送、患者投訴等等因素，因此依據被告
      公司之員工規範工作契約約定，被告得逕行調整原告薪資
      計算之標準，因此將原告收取報酬之比例調整為65％，此
      部分未據原告同意，而上揭工作契約雖賦予被告片面減低
      原告薪資之權利，但雇主片面減薪之條款與上揭勞動法規
      揭示工作薪資應由勞雇雙方議定之規定意旨有違，因此被
      告公司員工規範工作契約第18條之被告片面減薪約定違背
      勞動法令應屬無效，則被告復未能舉證原告同意被告減薪
      ，則兩造之薪資計算方式，仍應以原告得收取運送病患費
      用之75％計算，被告抗辯其得片面減薪，尚非可採。
（二）被告積欠原告薪資數額：
   1、原告主張被告積欠其99年7、8、9月份薪資分別為46,998
      元、40,791元、9,225元，合計97,014元。被告則承認原
      告99年7、8、9月份應領薪資分別為49,823元、26,380元
      、4,845元，合計為81,048元。就上揭薪資差距，99年7月
      份被告承認原告應領薪資較原告主張為高，因此該部分原
      告主張薪資金額應認業為被告所不爭執，要堪認定；而原
      告主張99年8、9月份應領薪資部分，業據原告提出幸安診
      所車趟紀錄表1份、十字星救護車有限公司99年8、9月救
      護車出勤量統計表1份等證物為佐，被告則僅空言否認原
      告主張，而原告薪資計算之文件乃被告所保管之文書，其
      無正當理由拒不提出相關文件以供核對，依據民事訴訟法
      第345條規定，本院得認原告主張99年8、9月份其得領取
      薪資分別為40,791元、9,225元為真，據此原告主張其99
      年7、8、9月份得領取之薪資合計97,014元，應足認定為
      真。
   2、原告復又主張被告尚未給付其上揭薪資，被告則抗辯原告
      上揭3個月尚有應扣款項（含勞保、健保、勞退、通訊費
      、壞車租用公司車等費用）21,148元，應予扣抵；且其亦
      於99年9月7日匯款78,000元提前清償積欠上揭薪資。而查
      ：
  (1)、原告不承認被告對其有勞保、健保、勞退、通訊費、壞車
      租用公司車等扣抵之項目債權存在，而被告迄至辯論終結
      之日亦未提出任何證據證明上揭債權存在，因此被告抗辯
      其在原告請求薪資內抵銷21,148元債權顯無依據。
  (2)、原告否認曾經受領被告所匯入原告設於「華泰商業銀行敦
      化分行」之帳戶內之78,000元，而上揭匯款原因實乃原告
      為申請貸款，但因金融機構要求借款人需要3個月以上之
      薪資轉帳資料，以證明其確有固定收入；但原告長期以來
      均以現金方式領取薪資，並無銀行轉帳資料可以佐證。經
      向被告請求協助後，被告同意自99年9月起連續3個月幫忙
      製作該公司匯款予原告之紀錄，並要求原告先至「華泰商
      業銀行敦化分行」開戶後，將該行存摺、印章及提款卡交
      給被告保管，嗣後被告在99年9月7日匯款至前開帳戶，並
      於當日再由被告公司將匯入款項予以全數提領，此有存摺
      影本資料附卷可稽。且提出證人李炳概於100年9月13日到
      院證稱：「（原告訴訟代理人問：你先前是否任職於被告
      公司？）是。」、「（原告訴訟代理人問：任職期間為何
      ？）99年5月20日左右到100年4月左右。」、「（原告訴
      訟代理人問：你是否知道原告有把自己的存摺及印鑑放在
      公司那邊？）是，我不太清楚是哪家銀行的存摺及印鑑。
      」、「（原告訴訟代理人問：你如何得之原告有將自己的
      存摺及印鑑放在公司？）我雖然沒有親眼看到，但是原告
      在99年8月左右打電話跟我講，講說他把存摺跟印鑑交給
      公司，因為原告沒有跟同事交談，所以他就打給我跟我說
      這件事情，可能是因為原告信任我，他是問我意見說交出
      去好不好，但是我推測他前一兩天可能以經把印鑑及存摺
      交出去了，原告沒有明講，是我自己推測的，我就沒有跟
      他表明什麼意見，因為我覺得他以經交出去了，也要不回
      來了。」、「（原告訴訟代理人問：你是否知悉原告為何
      將自己的存摺及印鑑放在公司？）原告要辦理貸款買車，
      因為原告的車耗油很大，所以公司建議他買另一台中古車
      ，這都是原告跟我說的。」、「（原告訴訟代理人問：你
      是否知悉原告何時自己的存摺跟印鑑從公司處取回？）大
      約99年9月中旬，原告有打電話告訴我說公司有還他存摺
      及印鑑。」、「（原訴訟代理人問：被告公司的薪資如何
      發放？）原告在公司之前都是發放現金，99年10月之後全
      部員工就改成用匯款的。」、「（原告訴訟代理人問：匯
      款到哪個銀行？）匯到員工在玉山銀行的帳戶。」等語（
      見本院卷100年9月13日言詞辯論筆錄）。而主張、原告
      為辦理貸款，在99年8、9月間曾將自己個人之存摺及印鑑
      交給被告公司保管。、被告公司在99年9月中旬，始將
      原告之存摺及印鑑返還給原告。因此顯示原告存摺於99年
      9月7日曾遭提領78,000元乙節相互比對後，可以發現當時
      提領該筆款項之人應為被告公司而非原告，足徵被告公司
      在99年9月7日之匯款目的，絕非作為給付原告薪資之用。
      、在原告任職於被告公司時，被告公司均以現金方式給
      付薪資；其後被告公司自99年10月起雖改採匯款方式給付
      薪資，但薪資轉帳之銀行帳戶乃「玉山銀行」而非「華泰
      商業銀行」。由此可見被告公司在99年9月間按理絕不會
      以匯款方式支付其積欠原告薪資，更無可能將薪資款項匯
      至與薪資轉帳銀行毫無關係之「華泰商業銀行」。
   (3)、本院除審酌上開證人之證言，並依據被告所提出兩造曾
       於99年10月11日於台北縣勞資爭議協調會之會議紀錄：
       「勞方主張：勞方99年7、8、9月份工資都未領取，故請
       資方給付。」，「資方主張：三、99年7月份工資應於9
       月份發放，因勞方有肇事三次，責任部分尚待釐清，故
       暫未發放。四、99年8、9月份工資願於99年10月底發放
       ，請勞方至公司領取。」等語，依據上揭會議紀錄，被
       告在99年10月11日兩造在協調薪資爭議時，均未曾抗辯
       其於99年9月7日已清償薪資78,000元，堪信原告抗辯被
       告所提出匯款僅為貸款目的所為，原告未曾受領上揭金
       額為真。是被告之抗辯薪資業已清償要難採信。
   (4)、被告扣抵及清償抗辯均不可採，原告應得請求被告給付
       薪資合計97,014元。
（三）兩造間勞動契約係因原告於99年9月14日自請離職而合意
      終止：
   1、按依勞基法第11條至18條之規定，勞動契約合法終止之情
      形，可分為：(1)單方片面終止：又可區分為由雇主一方
      終止契約及由勞工終止契約之情形：由雇主終止契約之
      情形：依勞基法第11條之規定，須經預告且須發給資遣費
      ；依同法第12條之規定，不須預告且不須發給資遣費；依
      同法第13條但書之規定：須經預告且須發給資遣費。由
      勞工終止契約之情形：依同法第14條規定，勞工不須經預
      告且可請求資遣費；依同法第15條規定，勞工須經預告，
      但不得請求資遣費。(2)合意終止：可分為勞工自請辭職
      經雇主同意，或勞工同意雇主所提出終止勞動契約之要求
      ，而在合意終止之情形，除雙方協議給付資遣費，否則勞
      工並無資遣費之請求權。
   2、原告主張因被告對於原告工資計算係採按件計酬方式，並
      被告自99年9月起即未提供充分工作給原告，是原告於100
      年6 月15日言詞辯論期日時，依勞動基準法第14條第1項
      第5款規定向被告終止雙方勞動契約，被告當庭自承被告
      係於99年3月26日受僱於被告，原告於99年9月7日開始未
      至公司上班，被告認原告上開行為就要終止僱傭契約，並
      同意雙方之僱傭契約係合意終止。惟被告於100年7月20日
      答辯狀抗辯原告先於99年9月14日以口頭告知被告公司執
      行長，因病患逝世心生愧疚，無法繼續留任該職務請職獲
      准；嗣於99年10月19日臺北縣勞資協調會處理勞資爭議案
      協調會會議記錄中建議方案三「資方即被告主張勞方即原
      告自行表明自認不適任工作，經本會詢問勞方是否確實屬
      實，勞方並無異議，故本件應屬勞方自行請辭，故無非自
      願離職證明書之請求。」，此有被告公司提出臺北縣勞資
      協調會函99年10月19日北勞協字第9900810號及會議記錄
      等情，為原告所不爭執。茲原告既不否認確有上述口頭請
      職及臺北縣勞資協調會會議記錄，可見被告公司所抗辯之
      臺北縣勞資協調會議記錄內容係屬真實，是被告公司辯稱
      原告已於99年9月14日自行辭職等情，應為可採。堪認本
      件係原告蕭毓龍乃於99年9月14日自請辭職，經被告同意
      ，乃兩造合意終止契約。從而，兩造間之勞動契約既於
      於99年9月14日即已終止。原告主張係伊以被告公司違反
      勞基法第12條第1項第5款規定為由終止兩造勞動契約云云
      ，洵非可採。
（四）原告得否請求被告給付資遣費及其數額？
   1、按系爭勞動契約關係，係因兩造合意而終止，並非原告依
      勞基法第14條第1項第5款而終止勞動契約，原告並不得請
      求被告公司給付資遣費。
   2、依前所述，原告與被告公司間之勞動契約既於99年9月14
      日因原告自請辭職經雇主同意，而合意終止勞動契約。揆
      諸前開說明，勞工並無資遣費之請求權，原告亦未舉證證
      明雙方另有協議給付資遣費，故原告主張被告公司應依勞
      基法第14條第1項第5款後段、第17條規定給付其資遣費
      20,205元乙節，自屬無據。
（五）被告是否自99年11月起即有短少提繳原告勞工退休金之情
      事？如有，短少提繳之金額若干？原告得否請求被告將短
      少提撥的勞工退休金提撥予原告勞退基金帳戶內？
   1、按雇主每月負擔之勞工退休金提繳率不得低於勞工每月工
      資百分之6，勞退條例第14條第1項規定。又按雇主未依本
      條例之規定按月提繳或足額提繳勞工退休金，致勞工受有
      損害者，勞工得向僱主請求損害賠償，勞退條例第31條第
      1 項定有明文。再按負損害賠償責任者，除法律另有規定
      或契約另有訂定外，應回復他方損害發生前之原狀，民法
      第213條第1項規定。
   2、兩造間之僱傭關係於99年9月間即已終止，被告公司依法
      應提撥之勞工退休金，僅需提撥至99年10月為止，其後被
      告並非原告之雇主並無為其提撥退休金之義務，是原告主
      張被告應於兩造並無僱傭契約存在的99年11月起至100年5
      月止共計7個月，按月以1,037元計算被告應提領之勞工退
      休金，共計7,259元【計算式：1,037元×7個月＝7, 259
      元】，顯無理由，應予駁回。
六、從而，原告請求被告給付工資97,014元，及其自起訴狀繕本
    送達翌日即100年3月22日起至清償日止，按年息5％計算之
    利息，為有理由，逾此部分之請求，則為無理由，應予駁回
    。
七、本件事證已臻明確，兩造其餘攻擊防禦方法及所提證據，對
    於本案判決結果，均不生影響，爰不一一論述，併此敘明。
八、本件命被告給付部分，依民事訴訟法第427條第1項、第389
    條第1項第3款規定，應依職權宣告假執行，爰依職權宣告之
    。
據上論結，本件原告之訴為一部分有理由，一部分無理由，依民
事訴訟法第436條第2項、第385條、第79條、第85條第2項、第38
9條第1項第3款，判決如主文。
中    華    民    國   100    年    10    月    28    日
                  基隆簡易庭法  官  王翠芬
以上正本係照原本作成。
對於本件判決如有不服，應於收受送達後20日內向本院提出上訴
書狀，上訴於本院合議庭，並按他造當事人之人數附具繕本。
中    華    民    國   100    年    10    月    28    日
                            書記官  李一農